---
title: "Regras de Associa??o - Market Bask Analysis"
author: "Mauro Alves"
date: "`r Sys.Date()`"
output:
  html_document:
    df_print: paged
    toc: yes
  html_notebook:
    code_folding: hide
    fig_caption: yes
    highlight: tango
    number_sections: yes
    theme: cosmo
    toc: yes
---



Análise de associação de dados de compra - Uma aplicação em Market Basket Análises


Para ilustrar essa aplicão vamos utilizar o banco de dados Groceries, que está dentro do pacote arules do R.

Qual análise de cesta de compras utilizar? 
Os dados de compra coletados de operação de ecommerce em uma loja. 

# Aula 1

# BIBLIOTECAS UTILIZADAS
```{r}
library(arules)
```


#Passo 1: Carregando a Base de Dados
```{r}
 
# CARREGANDO A BASE DE DADOS
data(Groceries)
```

#Aula 2 - Análise exploratória

##Passo 2: Explorando e preparando os dados
```{r}
#Descritiva
summary(Groceries)
```


```{r}
# Vendo as primeiras 5 transa??es
 inspect(Groceries[1:5])

```


```{r}
# Visualizando os 20 itens mais frequentes graficamente (valores absolutos e frequencia)
itemFrequencyPlot(Groceries,topN=20,type="absolute")
itemFrequencyPlot(Groceries,topN=20,type="relative")

```

#Aula 3 - Função apriori
## Passo 3: Criando regras de associção

Agora estamos prontos para testar algumas regras!
Você sempre terá que passar pelo mínimo necessário de suporte e confiança.

Em uma primeira tentativa testamos:

    Suporte m?nimo em 0,001 
    Confian?a m?nima em de 0,8
    Em seguida, mostramos as 5 principais regras

```{r}
# Criando a regra 1 utilizando a função apriori
Regras1 <- apriori(Groceries, parameter = list(supp = 0.001, conf = 0.8))
 
# Mostrando as 5 primeiras linhas e fixando a visualização do output

options(digits=2)
inspect(Regras1[1:5])
```

Obtemos informações resumidas sobre as regras que nos dão algumas informaões interessantes, 
tais como:

O número de regras geradas: 410
A distribuição de regras por tamanho: a maioria das regras tem 4 itens
O resumo das medidas de qualidade: interessante ver intervalos de apoio, sustentação e confiança.

A informação sobre os dados extraídos: dados totais extraídos e parâmetros mínimos.
Por exemplo: se alguém compra iogurte e cereais, é provável que 81% dos clientes comprem leite integral também.


Pode-se finir melhores níveis de suporte e confiança para descubrirmos mais regras:

#Resumindo a regra criada
```{r}
summary(Regras1)
```
