---
title: "Regras de Associa??o - Market Bask Analysis"
author: "Mauro Alves"
date: "`r Sys.Date()`"
output:
  html_document:
    df_print: paged
    toc: yes
  html_notebook:
    code_folding: hide
    fig_caption: yes
    highlight: tango
    number_sections: yes
    theme: cosmo
    toc: yes
---



Análise de associação de dados de compra - Uma aplicação em Market Basket Análises


Para ilustrar essa aplicão vamos utilizar o banco de dados Groceries, que está dentro do pacote arules do R.

Qual análise de cesta de compras utilizar? 
Os dados de compra coletados de operação de ecommerce em uma loja. 

# Aula 1

# BIBLIOTECAS UTILIZADAS
```{r}
library(arules)
```


#Passo 1: Carregando a Base de Dados
```{r}
 
# CARREGANDO A BASE DE DADOS
data(Groceries)
```

#Aula 2 - Análise exploratória

##Passo 2: Explorando e preparando os dados
```{r}
#Descritiva
summary(Groceries)
```


```{r}
# Vendo as primeiras 5 transa??es
 inspect(Groceries[1:5])

```


```{r}
# Visualizando os 20 itens mais frequentes graficamente (valores absolutos e frequencia)
itemFrequencyPlot(Groceries,topN=20,type="absolute")
itemFrequencyPlot(Groceries,topN=20,type="relative")

```
